【裁判字號】    98,訴,159
【裁判日期】    980416
【裁判案由】    貪污
【裁判全文】
台灣雲林地方法院刑事判決            98年度訴字第159號
公  訴  人  台灣雲林地方法院檢察署檢察官
被      告  甲○○
選任辯護人  洪士凱律師
上列被告因貪污案件，經檢察官提起公訴（96年度偵字第5421號
、第5831號號），本院判決如下︰
    主  文
甲○○利用職務上之機會，詐取財物，累犯，處有期徒刑貳年，
減為有期徒刑壹年，緩刑參年，褫奪公權參年。
    事  實
一、甲○○曾因瀆職案件，經台灣高等法院台南分院判處有期徒
    刑4月，於民國（下同）89年9月21日易科罰金執行完畢。其
    於92年間擔任雲林縣崙背鄉鄉長，係依據法令服務於地方自
    治團體所屬機關而具有法定職務權限之人員，其於92年9月
    12日，以崙背鄉公所92年度「民政業務」項下預算新台幣5
    萬元公費，向雲林縣政府申請於92年9 月21日至28日間出國
    赴香港「考察市政建設及環保工程」公差8 天，嗣雲林縣政
    府於92年9 月17日以府民行字第9201001257號函核准甲○○
    公差前往香港考察，惟甲○○明知該函說明二第(五)點規定：
    「本案所核定之出國人員，應依所報國家、地區及期限辦理
    ，非經事先報准，不得中途藉故轉赴其他地區考察或遊歷。
    」其竟利用職務上之機會，意圖為自己不法所有，於92年9
    月21日經高雄小港機場搭機赴澳門遊玩，並於同年9 月28日
    ，始由澳門搭機經中正機場轉赴高雄小港機場後返回上開雲
    林縣崙背鄉之住處，明知實際未赴香港進行考察，卻依據「
    中央政府各機關派赴大陸地區出差人員生活費日支數額表」
    之香港地區標準，請領每日生活費295 美元，以台灣區中小
    企業銀行92年9 月22日美元賣出匯率新台幣（下同）33.860
    元換算支領每日生活費9,988 元、雜費338 元，共計申請
    82,608元，致不知情之崙背鄉公所主計主任李武雄陷於錯誤
    ，於職務上所掌之簿冊為錯誤登載，而予以核銷，因而詐得
    國外出差旅費5 萬元之不法利益，足以生損害於崙背鄉公所
    對於主計審核之正確性。其後於檢察官偵查中自白犯罪，並
    自動繳交全部所得5 萬元。
二、案經法務部調查局雲林縣調站移送台灣雲林地方法院檢察署
    檢察官偵查起訴。
    理  由
一、程序方面：(一)被告以外之人於審判外之言詞或書面陳述，除
    法律有規定者外，不得作為證據；惟被告以外之人於偵查中
    向檢察官所為之陳述，除顯有不可信之情況者外，得為證據
    ；又被告以外之人於審判外之陳述，雖不符前4條之規定，
    而經當事人於審判程序同意作為證據，法院審酌該言詞陳述
    或書面陳述作成時之情況，認為適當者，亦得為證據，刑事
    訴訟法第159條第1項、同法第159條之1第2項、同法第159條
    之5第1項定有明文。(二)本案中李武雄之檢察官訊問筆錄，係
    經檢察官以其為證人，具結後供述，在有具結擔保的情況下
    ，難以認為顯有不可信之狀況，因此，依上開規定，得作為
    證據。又雲林縣政府府民行字第9201001257號函、雲林縣崙
    背鄉公所國外出差旅費報告表、登機證、中央政府各機關派
    赴大陸地區出差人員生活費日支數額表、職員工公出請示單
    、雲林縣崙背鄉公所出國報告、內政部入出國及移民署96年
    7月9日移署國服月字第09611466550號函檢附之香港特別行
    政區政府入境事務處函影本、內政部入出國及移民署96 年1
    月12日移署資處雲字第09610803060號函檢送之被告出入境
    查詢資料、內政部入出國及移民署96年4月27日移署國服月
    字第09610851200號函檢送之澳門特別行政處檢察長辦公室
    函、扣押物品清單，雖然是被告以外之人於審判外之書面陳
    述，原則上不得作為證據，惟檢察官及被告於本院審判程序
    中，均已表示同意作為證據，法官審酌該書面陳述作成時之
    情況，認為適當，依上開規定，得作為證據。
二、被告甲○○坦白承認上述利用職務上機會詐領5萬元之事實
    ，並有崙背鄉公所主計主任李武雄於96年9月10日檢察官訊
    問筆錄（95年度他字第1219號卷(二)第166-168頁，結文第169
    頁），與雲林縣政府府民行字第9201001257號函、雲林縣崙
    背鄉公所國外出差旅費報告表、登機證、中央政府各機關派
    赴大陸地區出差人員生活費日支數額表、職員工公出請示單
    、雲林縣崙背鄉公所出國報告、內政部入出國及移民署96年
    7 月9日移署國服月字第09611466550號函檢附之香港特別行
    政區政府入境事務處函影本（法務部調查局雲林縣調查站資
    料卷第1-23頁），及內政部入出國及移民署96年1月12日移
    署資處雲字第09610803060號函檢送之被告出入境查詢資料
    、內政部入出國及移民署96年4月27日移署國服月字第
    09610851200號函檢送之澳門特別行政處檢察長辦公室函（
    95年度他字第1219號卷(二)第143-150頁）可以佐證，事實已
    經可以認定。
三、【論罪科刑】
  (一)〔新舊法比較〕行為後法律有變更者，適用行為時之法律。
    但行為後之法律有利於行為人者，適用最有利於行為人之法
    律，現行刑法第2 條第1 項定有明文。中華民國刑法於94年
    1 月7 日修正，於94年2 月2 日公布，並於95年7 月1 日施
    行。是本件被告於行為後，法律已有變更。現行刑法第2條
    第1 項之規定，係規範行為後法律變更所生新舊法律比較適
    用之準據法，於新刑法施行後，應適用新刑法第2 條第1項
    之規定，為「從舊從輕」之比較。此外，本案有部分之刑法
    條文無庸比較，另有部分條文應為新舊法比較，就無庸比較
    之理由及就新舊法比較之結果，均詳如附表所示。
  (二)被告之行為，觸犯貪污治罪條例第5條第1項第2款利用職務
    上之機會詐取財物罪、刑法第214條使公務員登載不實罪。
  (三)被告所犯上述2罪之間，有方法結果的牽連關係，是牽連犯
    ，應從1個較重的利用職務上機會詐取財物罪處罰。
  (四)被告有上述前科，此有被告前案紀錄表1件可證，其於有期
    徒刑執行完畢後5年內故意再犯本件有期徒刑以上之罪，是
    累犯，應依法加重其刑。
  (五)經查，本案被告的犯罪情節輕微，所得在5萬元以下，應依
    貪污治罪條例第12條第1項規定，減輕其刑，並先加後減。
  (六)又查，被告於96年9 月14日偵查中自白犯罪，並於96年9 月
    18日透過辯護人自動繳交全部所得財物50,000元，有被告96
    年9 月14日之檢察官訊問筆錄（95年度他字第1219號卷(二)第
    190-192 頁），及扣押物品清單（95年度他字第1219號卷(二)
    第194 頁）可以證明，應依貪污治罪條例第8 條第2 項前段
    規定，遞減其刑，並先加後減。
  (七)法官審酌被告雖然素行不良，惟考量其犯罪所得只有5萬元
    ，法官認為量處有期徒刑2年為適當。又被告犯罪時間是在
    96年4月24日之前，合乎減刑條件，依中華民國九十六年罪
    犯減刑條例第3條第1項第1款後段、第2條第1項第3款、第7
    條規定，減為有期徒刑1年。
  (八)按刑法第74條第2 款（即現行刑法第74條第1 項第2 款）所
    稱「5 年以內」未曾受有期徒刑以上刑之宣告，係指後案宣
    示判決之時間，而非指後案犯罪之時間；即後案「宣示判決
    時」既已逾前案有期徒刑執行完畢或赦免後5 年以上，雖後
    案為累犯，但累犯成立之要件與宣告緩刑之前提要件（即刑
    法第74條第1 款、第2 款《現行刑法第74條第1 項第1 款、
    第2 款》所示之情形）本不相同，且法律亦無限制累犯不得
    宣告緩刑之規定。故成立累犯者，若符合緩刑之前提要件，
    經審酌後，認其所宣告之刑以暫不執行為適當者，仍非不得
    宣告緩刑（參照最高法院92年第18次刑事庭會議決議），被
    告之前雖然因故意犯罪受有期徒刑以上刑的宣告，但是在執
    行完畢後，5 年以內沒有受有期徒刑以上刑的宣告，被告坦
    白承認犯罪，並且已經繳回犯罪所得，法官認為，被告在接
    受這次罪刑宣告後，心中應該有所警惕，再犯的可能性不高
    ，暫時不執行刑罰，較為適當，因此宣告緩刑3 年。
  (九)而被告既經量處有期徒刑，則應依貪污治罪條例第17條規定
    ，宣告褫奪公權，參考其主刑及緩刑期間，法官認為併宣告
    褫奪公權3年為適當。
  (十)再者，其犯罪所得既已繳交，即無必要再宣告追繳、沒收或
    發還被害人（參照台灣高等法院高雄分院91年度上更(二)字第
    290號判決、最高法院92年度台上字第3320號判決）。
四、適用的法律：(一)刑事訴訟法第299條第1項前段，(二)修正前貪
    污治罪條例第2條前段，貪污治罪條例第5條第1項第2款、第
    8條第2項、第12條第1項、第17條，(三)刑法第11條前段、第2
    條第1項前段、第214條、第47條第1項、第74條第1項第2款
    ，修正前刑法第55條、第37條第2項，(四)刑法施行法第1條之
    1 ，(五)中華民國九十六年罪犯減刑條例第2 條第1 項第3 款
    、第3條第1項第1款後段、第7 條。
本案經檢察官乙○○偵查起訴，檢察官丙○○到庭執行職務。
中    華    民    國    98    年    4     月    16    日
            刑事第三庭    審判長法  官  林  輝  煌
                                法  官  李  貞  瑩
                                法  官  蕭  雅  毓
以上正本證明與原本無異。
如不服本判決，應於送達後10日內向本院提出上訴狀（須附繕本
），上訴於台灣高等法院台南分院。上訴書狀應敘述具體理由。
上訴書狀未敘述上訴理由者，應於上訴期間屆滿後20日內補提理
由書（須附繕本）於本院。（切勿逕送台灣高等法院台南分院）
告訴人或被害人對於本判決如有不服，而請求檢察官上訴者，其
上訴期間之計算以檢察官收受判決正本之日期為準。
                                書記官  王  淑  美
中    華    民    國    98    年    4     月    16    日
附錄本案論罪科刑法條全文：
中華民國刑法第214條
明知為不實之事項，而使公務員登載於職務上所掌之公文書，足
以生損害於公眾或他人者，處三年以下有期徒刑、拘役或五百元
以下罰金。
修正前貪污治罪條例
第2條
依據法令從事公務之人員，犯本條例之罪者，依本條例處斷；其
受公務機關委託承辦公務之人，犯本條例之罪者，亦同。
貪污治罪條例
第5條
有下列行為之一者，處七年以上有期徒刑，得併科新台幣六千萬
元以下罰金：
一  意圖得利，擅提或截留公款或違背法令收募稅捐或公債者
    。
二  利用職務上之機會，詐取財物者。
三  對於職務上之行為，要求、期約或收受賄賂或其他不正利益
    者。
前項第一款及第二款之未遂犯罰之。
第8條
犯第四條至第六條之罪，於犯罪後自首，如有所得並自動繳交全
部所得財物者，減輕或免除其刑；因而查獲其他正犯或共犯者，
免除其刑。
犯第四條至第六條之罪，在偵查中自白，如有所得並自動繳交全
部所得財物者，減輕其刑；因而查獲其他正犯或共犯者，減輕或
免除其刑。
第12條
犯第四條至第六條之罪，情節輕微，而其所得或所圖得財物或不
正利益在新台幣五萬元以下者，減輕其刑。
犯前條第一項、第二項之罪，情節輕微，而其行求、期約或交付
之財物在新台幣五萬元以下者，亦同。
第17條
犯本條例之罪，宣告有期徒刑以上之刑者，並宣告褫奪公權。
附表
┌────────┬────────┬────────┬────────┐
│法        條    │修正前規定      │修正後規定      │新舊法之適用    │
├────────┼────────┼────────┼────────┤
│刑法第214條法定 │刑法第33條第5款 │刑法第33條第5款 │(一)適用舊法。    │
│本刑關於罰金刑最│規定：「罰金：1 │規定：「罰金：新│(二)本件被告所犯刑│
│低額部分：刑法第│元以上。」      │台幣1,000元以上 │法第214條之使公 │
│33條第5款       │                │，以百元計算之。│務員登載不實罪，│
│                │                │」              │為刑法分則編未修│
│                │                │                │正之條文而定有罰│
│                │                │                │金刑（銀元500元 │
│                │                │                │以下）者，其法定│
│                │                │                │刑罰金最低額部分│
│                │                │                │，經比較新舊法結│
│                │                │                │果，修正後刑法第│
│                │                │                │33 條第5款所定罰│
│                │                │                │最低額較舊法所定│
│                │                │                │罰金最低額為重，│
│                │                │                │自以修正前刑法較│
│                │                │                │有利於被告。    │
├────────┼────────┼────────┼────────┤
│刑法第214條法定 │1.罰金罰鍰提高標│刑法施行法第1 條│查刑法第214條規 │
│本刑關於罰金刑貨│  準條例第1 條前│之1 規定：「中華│定自72年6月26 日│
│幣單位部分      │  段規定：「依法│民國94年1 月7 日│迄今未修正，其罰│
│                │  律應處罰金、罰│刑法修正施行後，│金之法定刑為「  │
│                │  鍰者，就其原定│刑法分則編所定罰│500元」（貨幣單 │
│                │  數額得提高為2 │金之貨幣單位為新│位為「銀元」），│
│                │  倍至10倍。」  │台幣。94年1 月7 │依罰金罰鍰提高標│
│                │2.現行法規所定貨│日刑法修正時，刑│準條例第1條前段 │
│                │  幣單位折算新台│法分則編未修正之│規定罰金刑提高10│
│                │  幣條例第2條規 │條文定有罰金者，│倍，再依現行法規│
│                │  定：「現行法規│自94年1 月7 日刑│所定貨幣單位折算│
│                │  所定金額之貨幣│法修正施行後，就│新台幣條例規定折│
│                │  單位為圓、銀元│其所定數額提高為│算，即為「新台幣│
│                │  或元者，以新台│30倍。但72年6 月│15,000元」。又於│
│                │  幣元之3倍折算 │26日至94年1 月7 │刑法施行法第1條 │
│                │  之。」        │日新增或修正之條│之1施行日（即95 │
│                │                │文，就其所定數額│年7月1日）後，刑│
│                │                │提高為3 倍。」  │法分則所定罰金之│
│                │                │                │貨幣單位改為「新│
│                │                │                │台幣」，就其所定│
│                │                │                │數額提高30倍，罰│
│                │                │                │金額度亦為「新台│
│                │                │                │幣15,000元」，是│
│                │                │                │刑法施行法第1條 │
│                │                │                │之1施行後，罰金 │
│                │                │                │刑貨幣單位雖有「│
│                │                │                │新台幣」之更易，│
│                │                │                │惟適用結果之罰金│
│                │                │                │額度則無二致，就│
│                │                │                │罰金法定刑提高之│
│                │                │                │「刑罰權規範內容│
│                │                │                │」並無利或不利之│
│                │                │                │變更，另揆諸刑法│
│                │                │                │施行法第1條之1之│
│                │                │                │立法說明，該條文│
│                │                │                │第2項係「考量新 │
│                │                │                │修正之刑法施行後│
│                │                │                │，不再適用『現行│
│                │                │                │法規所定貨幣單位│
│                │                │                │折算新台幣條例』│
│                │                │                │，為使罰金數額趨│
│                │                │                │於一致，避免衍生│
│                │                │                │新舊法比較適用問│
│                │                │                │題，以緩和實務適│
│                │                │                │用法律之衝擊之前│
│                │                │                │提下，規定第二項│
│                │                │                │如上」，顯見刑法│
│                │                │                │施行法第1條之第2│
│                │                │                │項增訂後，自無再│
│                │                │                │與「現行法規所定│
│                │                │                │貨幣單位折算新台│
│                │                │                │幣條例」、「罰金│
│                │                │                │罰鍰提高標準條例│
│                │                │                │」比較新舊法適用│
│                │                │                │之必要（參照最高│
│                │                │                │法院96年度台上字│
│                │                │                │第1464號判決）。│
├────────┼────────┼────────┼────────┤
│刑法第10條第2 項│修正前刑法10條第│修正後刑法第10條│(一)適用舊法即修正│
│、貪污治罪條例第│2項 規定「稱公務│第2 項規定「稱公│前貪污治罪條例第│
│2 條關於公務員之│員者，謂依法令從│務員者，謂下列人│2 條前段。      │
│定義（適用修正前│事於公務之人員。│員：            │(二)被告行為後，刑│
│貪污治罪條例第2 │」              │一、依法令服務於│法、貪污治罪條例│
│條前段）        │                │國家、地方自治團│均已修正，並均於│
│                │修正前貪污治罪條│體所屬機關而具有│95 年7月1 日施行│
│                │例第2條規定「依 │法定職務權限，以│，依修正前貪污治│
│                │據法令從事公務之│及其他依法令從事│罪條例第2 條前段│
│                │人員，犯本條例之│於公共事務，而具│，或修正後刑法第│
│                │罪者，依本條例處│有法定職務權限者│10條第2 項第1 款│
│                │斷；其受公務機關│。              │、修正後貪污治罪│
│                │委託承辦公務之人│二、受國家、地方│條例第2 條規定，│
│                │，犯本條例之罪者│自治團體所屬機關│被告之行為，均應│
│                │，亦同。」      │依法委託，從事與│適用貪污治罪條例│
│                │                │委託機關權限有關│處斷，依新法規定│
│                │                │之公共事務者。」│，並未有利於被告│
│                │                │                │，因此，應依刑法│
│                │                │修正後貪污治罪條│第2 條第1 項前段│
│                │                │例第2 條規定「公│規定，適用修正前│
│                │                │務員犯本條例之罪│貪污治罪條例第2 │
│                │                │者，依本條例處斷│條前段規定，依貪│
│                │                │。」            │污治罪條例處斷。│
├────────┼────────┼────────┼────────┤
│刑法第55條      │犯一罪而其方法或│已刪除          │(一)適用舊法。    │
│牽連犯          │結果之行為犯他罪│                │(二)本件事實，被告│
│                │名者，從一重處斷│                │所為使公務員登載│
│                │。              │                │不實之犯行，其目│
│                │                │                │的在於詐取財物之│
│                │                │                │犯行，與所犯2 罪│
│                │                │                │間，顯有方法、結│
│                │                │                │果之牽連關係，依│
│                │                │                │修正前刑法第55條│
│                │                │                │規定，應從一重處│
│                │                │                │斷，於適用新法時│
│                │                │                │應分論併罰，修正│
│                │                │                │後刑法之規定並非│
│                │                │                │較有利於被告，依│
│                │                │                │刑法第2 條第1 項│
│                │                │                │前段規定，仍應適│
│                │                │                │用修正前刑法第55│
│                │                │                │條後段規定，從一│
│                │                │                │較重之詐取財物罪│
│                │                │                │論處。          │
├────────┼────────┼────────┼────────┤
│刑法第47條      │受有期徒刑之執行│受徒刑之執行完畢│(一)適用新法。    │
│累犯            │完畢，或受無期徒│，或一部之執行而│(二)被告於有期徒刑│
│                │刑或有期徒刑一部│赦免後，五年以內│執行完畢後，5 年│
│                │之執行而赦免後，│故意再犯有期徒刑│以內再故意犯本件│
│                │五年以內再犯有期│以上之罪者，為累│有期徒刑以上之罪│
│                │徒刑以上之罪者，│犯，加重本刑至二│，依修正前刑法第│
│                │為累犯，加重本刑│分之一。第98條第│47條，或修正後刑│
│                │至二分之一。    │2 項關於因強制工│法第47條第1 項規│
│                │                │作處分之執行完畢│定，均構成累犯，│
│                │                │或一部之執行而免│即無有利或不利之│
│                │                │除後，五年以內故│情形，無庸為新舊│
│                │                │意再犯有期徒刑以│法比較。應直接依│
│                │                │上之罪者，以累犯│修正後刑法第47條│
│                │                │論。            │第1 項規定，論以│
│                │                │                │累犯，加重其刑（│
│                │                │                │最高法院97年度第│
│                │                │                │2 次刑事庭會議決│
│                │                │                │參照）。        │
├────────┼────────┼────────┼────────┤
│刑法第37條      │宣告死刑或無期徒│宣告死刑或無期徒│(一)適用舊法。    │
│褫奪公權        │刑者，宣告褫奪公│刑者，宣告褫奪公│(二)本件被告於新舊│
│                │權終身。        │權終身。        │法均得宣告褫奪公│
│                │宣告六月以上有期│宣告一年以上有期│權，新法並無較有│
│                │徒刑，依犯罪之性│徒刑，依犯罪之性│利於被告，且褫奪│
│                │質認為有褫奪公權│質認為有褫奪公權│公權為從刑，應附│
│                │之必要者，宣告褫│之必要者，宣告一│屬於主刑，不得割│
│                │奪公權一年以上十│年以上十年以下褫│裂適用，本件主刑│
│                │年以下。        │奪公權。        │所適用之法律既為│
│                │褫奪公權，於裁判│褫奪公權，於裁判│舊法，褫奪公權自│
│                │時併宣告之。    │時併宣告之。    │亦應適用舊法。  │
│                │依第一項宣告褫奪│褫奪公權之宣告，│                │
│                │公權者，自裁判確│自裁判確定時發生│                │
│                │定時發生效力。  │效力。          │                │
│                │依第二項宣告褫奪│依第二項宣告褫奪│                │
│                │公權者，自主刑執│公權者，其期間自│                │
│                │行完畢或赦免之日│主刑執行完畢或赦│                │
│                │起算。          │免之日起算。但同│                │
│                │                │時宣告緩刑者，其│                │
│                │                │期間自裁判確定時│                │
│                │                │起算之。        │                │
├────────┼────────┼────────┼────────┤
│刑法第74條緩刑  │受2 年以下有期徒│受2 年以下有期徒│(一)適用新法。    │
│                │刑、拘役或罰金之│刑、拘役或罰金之│(二)有關緩刑之規定│
│                │宣告，而有左列情│宣告，而有下列情│，犯罪在新法施行│
│                │形之一，認以暫不│刑之一，認以暫不│前，新法施行後裁│
│                │執行為適當者，得│執行為適當者，得│判，緩刑之宣告，│
│                │宣告2 年以上5 年│宣告2 年以上5 年│應適用新法第74條│
│                │以下之緩刑，其期│以下之緩刑，其期│之規定（最高法院│
│                │間自裁判確定之日│間自裁判確定之日│95年度第8 次刑事│
│                │起算：一、未曾受│起算：一、未曾因│庭會議決議參照）│
│                │有期徒刑以上刑之│故意犯罪受有期徒│。              │
│                │宣告者。二、前受│刑以上刑之宣告者│                │
│                │有期徒刑以上刑之│。二、前因故意犯│                │
│                │宣告，執行完畢或│罪受有期徒刑以上│                │
│                │赦免後，5 年以內│刑之宣告，執行完│                │
│                │未曾受有期徒刑以│畢或赦免後，5 年│                │
│                │上刑之宣告者。  │以內未曾因故意犯│                │
│                │                │罪受有期徒刑以上│                │
│                │                │刑之宣告。緩刑宣│                │
│                │                │告，得斟酌情形，│                │
│                │                │命犯罪行為人為下│                │
│                │                │列各款事項：一、│                │
│                │                │向被害人道歉。二│                │
│                │                │、立悔過書。三、│                │
│                │                │向被害人支付相當│                │
│                │                │數額之財產或非財│                │
│                │                │產上之損害賠償。│                │
│                │                │四、向公庫支付一│                │
│                │                │定之金額。五、向│                │
│                │                │指定之公益團體、│                │
│                │                │地方自治團體或社│                │
│                │                │區提供40小時以上│                │
│                │                │240 小時以下之義│                │
│                │                │務勞務。六、完成│                │
│                │                │戒癮治療、精神治│                │
│                │                │療、心理輔導或其│                │
│                │                │他適當之處遇措施│                │
│                │                │。七、保護被害人│                │
│                │                │安全之必要命令。│                │
│                │                │八、預防再犯所為│                │
│                │                │之必要命令。前項│                │
│                │                │情形，應附記於判│                │
│                │                │決書內。第2 項第│                │
│                │                │3 款、第4 款得為│                │
│                │                │民事強制執行名義│                │
│                │                │。緩刑效力不及於│                │
│                │                │從刑與保安處分之│                │
│                │                │宣告。          │                │
└────────┴────────┴────────┴────────┘


司法院資訊處製作；財團法人民間司法改革基金會備份。
